【裁判字號】    88,易更(一),9
【裁判日期】    890320
【裁判案由】    竊盜等
【裁判全文】
臺灣臺北地方法院刑事判決                        八十八年度易更(一)字第九號
    公  訴  人  臺灣臺北地方法院檢察署檢察官
    被      告  戊○○
右列被告因竊盜等案件，經檢察官提起公訴（八十七年度偵字第一二五二三號），本
院為不受理判決（八十七年易字第三一一九號）後，經上訴至臺灣高等法院撤銷發回
本院審理，本院判決如左：
    主  文
戊○○所犯如附表編號一至六號所示陸罪，各處以如附表編號一至六號所示之刑，應
執行有期徒刑壹年貳月。
    事  實
一、戊○○基於意圖為自己不法所有，自民國八十七年一月二十七日起，於如附表所
    示之時間、地點，在臺南縣、市各地，各起犯意竊取財物，其中尚有數次係以攜
    帶客觀上足以傷害人之生命身體，可為兇器使用之扳手，損壞車牌號碼ＵＣ─六
    ○四一、Ｊ三─九一九九、ＵＡ─三二二五、ＹＳ─五五六○號等自用小客車之
    窗戶（其中車牌號碼ＵＣ─六○四一、Ｊ三─九一九九、ＵＡ─三二二五號之自
    用小客車毀損部分並未據告訴，）後，竊取丁○○等人所有之如附表所示之物。
    嗣於同年三月二十四日下午六時許，在臺南縣歸仁鄉○○街五八號歸仁市場地下
    室內為警查獲，並扣得供戊○○行竊用之扳手一支。
二、案經丁○○告訴暨臺南縣警察局歸仁分局報請臺灣臺南地方法院檢察署呈請臺灣
    高等法院檢察署令轉臺灣桃園地方法院檢察署偵辦，嗣經臺灣桃園地方法院檢察
    署再行呈請臺灣高等法院檢察署核轉臺灣臺北地方法院檢察署檢察官偵查起訴。
    理  由
一、右揭犯罪事實，業據被告戊○○坦承不諱，核與被害人丙○○、甲○○、乙○○
    、丁○○、己○○等人指述之情節相符，並有扣案之扳手一支與贓物認領保管單
    三紙在卷可稽，被告犯行堪以認定。
二、按現役軍人犯罪在任職服役中，發覺在離職離役後者，由法院審判，惟仍應按行
    為時之身分適用法律。軍事審判法第五條第二項第三項定有明文。又常備兵、補
    充兵現役在營期間，無故離營逾一個月者，為停役，即不具有現役軍人身分，修
    正前兵役法第二十條第一項第三款亦定有明文。查被告戊○○原係八十六年三月
    十六日入伍服義務役，自八十七年一月十四日開始逃亡，有陸軍第六軍團司令部
    八十七年判字第一二五號判決附卷可稽，是其於當時逃亡無故離營逾一個月即同
    年二月十四日起始喪失現役軍人身分，惟本件檢察官起訴被告犯罪之各事實均係
    在八十七年二月十四日以後發覺，依軍事審判法第五條之規定，本院對之均有審
    判權，又兵役法雖於八十九年二月二日修正公布，將前揭停役之規定刪除，然屬
    行政法規之修改，依法律不溯及既往之原則，並不影響被告於犯罪當時及發覺當
    時之身分，附此敘明。核被告所為如附表編號一至六號所示之各犯行，係犯如附
    表編號一至六所示之各罪。被告所犯各罪，犯意各別、行為互殊，應予分論併罰
    。公訴意旨雖認被告其所為先後多次竊盜犯行，時間緊接，犯意概括，所犯構成
    要件相同，為連續犯，惟經本院詳詢被告，其堅稱附表所示之偷竊行為每次皆為
    另行起意，係生活不下去了，始復行起意偷竊等情，業據被告詳陳在卷屬實，是
    被告所為之各次犯行並非基於單一整體之概括犯意，並無連續犯之適用，併予敘
    明。爰審酌被告犯罪之動機、目的、犯罪之手段、犯罪所生之損害尚小、犯罪後
    坦承犯行，態度良好等一切情狀，量處如主文所示之刑，並就其所犯各罪定其應
    執行刑，以示懲儆。至扣案之扳手一支，依被告供述係置放於其所承租之車輛後
    面，並無證據證明係被告所有之物，爰不予宣告沒收，附此敘明。
三、台灣台北地方法院檢察署八十七年度偵字第一五二０一號移送併辦意旨略以：被
    告另於八十七年二月初（詳細時間無法認定）於台南縣歸仁鄉歸仁市場地下室竊
    取林顯堂所有懸掛於其ＵＣ－０五四一號自小客車之車牌，與上開起訴之竊盜罪
    犯罪時間緊接，所犯構成要件相同，顯係基於概括之犯意為之，因認與上開起訴
    部分有連續犯之裁判上一罪關係云云。訊據被告就該次之竊盜車牌之事實並不否
    認，惟否認有概括之犯意，稱各次竊取財物皆係因飢寒無助，花用殆盡後始另起
    犯意所為，故而被告此部分之犯行與前揭有罪部分及檢察官已起訴之犯行既不具
    連續犯之裁判上一罪關係，且該犯行之犯罪時間及發覺時間均仍在任職服役中，
    自應依軍事審判法由軍事法庭審判，本院自不得予以審究，應退回由原檢察官另
    行依法處理。
據上論斷，應依軍事審判法第五條第二項、第三項，刑事訴訟法第二百九十九條第一
項前段、陸海空軍刑法第八十五條，刑法第十一條前段、第三百二十條第一項、第三
百二十一條第一項第三款、第三百五十四條、第五十五條、第五十一條第五款，罰金
罰鍰提高標準條例第一項前段，判決如主文。
本案經檢察官莊正忠到庭執行職務
中      華      民      國    八十九    年      三      月     二十     日
                                      臺灣臺北地方法院刑事第八庭
                                          法  官  朱  漢  寶
右正本證明與原本無異。
如不服本判決，應於判決送達後十日內，向本院提出上訴狀。
                                          書記官  黃  瑞  芬
中      華      民      國    八十九    年      三      月     二十八   日
陸海空軍刑法第八十五條
盜取財物或強迫買賣者，處一年以上七年以下有期徒刑。
刑法第十一條前段
本法總則於其他法令有刑罰之規定者，亦適用之。
刑法第三百二十條第一項
一意圖為自己或第三人不法之所有，而竊取他人之動產者，為竊盜罪，處五年以下有
  期徒刑、拘役或五百元以下罰金。
二意圖為自己或第三人不法利益，而竊佔他人之不動產者，依前項之規定處斷。
三前二項之未遂犯罰之。
刑法第三百二十一條第一項
一犯竊盜罪而有左列情形之一者，處六月以上五年以下有期徒刑：
  於夜間侵入住宅或有人居住之建築物、船艦或隱匿其內而犯之者。
  毀越門扇、牆垣或其他安全設備而犯之者。
  攜帶兇器而犯之者。
  結夥三人以上而犯之者。
  乘火災、水災或其他災害之際而犯之者。
  在車站或埠頭而犯之者。
二前項之未遂犯罰之。
刑法第三百五十四條
毀棄、損壞前二條以外之他人之物或致令不堪使用，足以生損害於公眾或他人者，處
二年以下有期徒刑、拘役或五百元以下罰金。


司法院資訊處製作；財團法人民間司法改革基金會備份。
